【裁判字號】    92,交聲,796
【裁判日期】    920825
【裁判案由】    聲明異議
【裁判全文】
臺中地方法院交通事件裁定                        九十二年度交聲字第七九六號
     原處分機關     交通部公路總局台中區監理所
     異議人即
     受處分人       甲○○
右列受處分人因違反道路交通管理處罰條例案件，對於交通部公路總局台中區監理所
九十二年七月二十三日所為之裁決（中監違字第裁六○─Ｇ00000000號裁決
書），聲明異議，本院裁定如左：
    主  文
異議駁回。
    理  由
一、原處分機關略以：異議人即受處分人甲○○所有之車號Ｂ七─二九七七號自用小
    客車，於九十二年六月一日十一時四十九分許，在台中市○○路與北平路處，因
    駕車行經有燈光號誌管制之交岔路口闖紅燈違規，為台中市警察局交通隊員警逕
    行舉發，經掣開違規通知單移送，受處分人依限期提出申訴，該所遂於九十二年
    七月二十三日以中監違字第裁六○─Ｇ00000000號裁決書，裁處罰鍰新
    台幣二千七百元整，並記違規點數三點，逾期則依裁決書處罰主文規定裁處，於
    法並無不合等語。
二、本件受處分人甲○○則以：於綠燈行進當中，前方之摩托車突然煞車，因車子已
    停於路口，號誌由綠燈轉為紅燈，便快速通過，造成闖紅燈，爰聲明異議云云。
三、按汽車駕駛人，行經有燈光號誌管制之交岔路口闖紅燈者，處新台幣一千八百元
    以上五千四百元以下罰鍰，並記違規點數三點；汽車行駛至交岔路口，其行進、
    轉彎，應遵守燈光號誌，道路交通管理處罰條例第五十三條、第六十三條第一項
    第三款與道路交通安全規則第一百零二條第一項第一款、違反道路交通管理事件
    統一裁罰標準表分別定有明文。又按標誌、標線、號誌之設置目的，在於提供車
    輛駕駛人及行人有關道路路況之警告、禁制、指示等資訊，以便利行旅及促進交
    通安全；號誌係以規定之時間上交互更迭之光色訊號，設置於交岔路口或其他特
    殊地點，用以將道路通行權指定給車輛駕駛人與行人，管制其行止及轉向之交通
    管制設施；車輛面對圓形紅燈表示禁止通行，不得超越停止線或進入路口。道路
    交通標誌、標線、號誌設置規則第二條、第三條及第二百零六條第一項第五款亦
    有明定。經查：本件受處分人甲○○所有之車號Ｂ七─二九七七號自用小客車，
    ，於九十二年六月一日十一時四十九分許，在台中市○○路與北平路處，因駕車
    行經有燈光號誌管制之交岔路口闖紅燈違規，為台中市警察局交通隊員警逕行舉
    發，經掣開違規通知單移送等情，非但為受處分人之異議狀所不爭執，並有前揭
    舉發通知單、採證照片、裁決書在卷可稽。雖受處分人辯稱：於綠燈行進當中，
    前方之摩托車突然煞車，因車子已停於路口，號誌由綠燈轉為紅燈，便快速通過
    ，造成闖紅燈云云。惟經本院審酌卷附之相關資料得知，該車於上開時、地，當
    號誌已轉變為紅燈一‧五秒後，仍逕予穿越路口至銜接路段而到達行人穿越道之
    事實，此有原舉發機關九十二年七月十五日中市警交字第○九二○○五六六三六
    號函在卷可佐。另由卷附原舉發機關逕行舉發之二張採證照片顯示，受處分人所
    稱之前方摩托車並無突然煞車之情形，其所有之車輛於號誌轉變為紅燈一‧五秒
    後，已違規超越停止線，受處分人竟仍於紅燈二‧五秒後，逕予穿越路口至銜接
    路段而到達行人穿越道，並右轉進入北平路口，其車身足以妨害其他方向人、車
    通行，自應視為闖紅燈違規行駛。是受處分人確有闖紅燈之情，堪以認定。受處
    分人雖辯稱未違規，然無法提出任何證據供本院參酌，其空言否認違規之情，不
    足採信。從而，原處分機關據以援引上開規定，裁處罰鍰新台幣二千七百元，並
    記違規點數三點，逾期則依裁決書處罰主文規定處罰，並無不當。本件聲明異議
    為無理由，應予駁回。
四、據上論斷，應依道路交通管理處罰條例第八十七條第二項，道路交通案件處理辦
    法第十九條，裁定如主文。
中      華      民      國    九十二    年      八      月    二十五    日
                                    臺灣臺中地方法院交通法庭
                                        法  官    許  金  樹
右正本證明與原本無異。
如不服本裁定應於送達後五日內向本院提出抗告狀。
                                        書記官
中      華      民      國    九十二    年      八      月    二十五    日


司法院資訊處製作；財團法人民間司法改革基金會備份。
